【裁判字號】    95,訴,49
【裁判日期】    950526
【裁判案由】    毒品危害防制條例
【裁判全文】
臺灣臺中地方法院刑事判決                95年度訴字第49號
公訴人  臺灣臺中地方法院檢察署檢察官
被  告  甲○○
上列被告因違反毒品危害防制條例案件，經檢察官提起公訴（九
十四年度偵字第四二八九號）及移送併辦（九十四年度毒偵字第
六一三三號、九十五年度毒偵字第二七四號、九十五年度毒偵字
第一八九六號），被告於本院準備程序就被訴事實為有罪陳述，
經本院合議庭裁定改行簡式審判程序，判決如下：
    主    文
甲○○連續施用第一級毒品，處有期徒刑拾壹月，扣案之海洛因
貳包（含袋毛重共計點陸公克），沒收銷燬之。又連續施用第
二級毒品，處有期徒刑伍月，扣案之甲基安非他命共玖包（含袋
毛重共計拾伍點壹公克），沒收銷燬之。應執行有期徒刑壹年貳
月，扣案之海洛因貳包（含袋毛重共計點陸公克）、甲基安非
他命共玖包（含袋毛重共計拾伍點壹公克），均沒收銷燬之。
    犯罪事實
一、甲○○前於民國九十四年間因施用毒品案件，經本院裁定令
    入勒戒處所觀察、勒戒後，認無繼續施用毒品傾向，於九十
    四年六月十五日觀察、勒戒完畢釋放。據甲○○不知悔悟，
    基於施用第一級毒品海洛因之概括犯意，自九十四年七月十
    日某時起至九十五年四月十二日二十時止，在其臺中縣豐原
    市○村里○村路六六六號住處或臺中縣梨山中興路詳細地址
    不明之果園等地點，以將海洛因摻在香煙內點火後吸其煙氣
    之方式，連續施用第一級毒品海洛因多次，平均每天施用三
    至四次。另基於施用第二級毒品甲基安非他命之概括犯意，
    自九十四年六月三十日某時起至九十五年四月九日某時止，
    在其臺中縣豐原市○村里○村路六六六號住處或臺中縣梨山
    中興路詳細地址不明之果園等地點，以將甲基安非他命置於
    玻璃球吸食器內點火燒烤後吸其煙氣之方式，連續施用第二
    級毒品甲基安非他命多次，平均每二、三天施用一次。嗣經
    警先於九十五年八月九日十六時四十分許，在臺中市○○區
    ○○路三段一七一之二號二樓為警查獲，並扣得甲基安非他
    命一包（含袋毛重○‧五公克）；復於九十四年九月十二日
    十六時許，為警在臺中市○○區○○路二六號四樓十一室查
    獲；又於九十五年一月五日十六時十分許，在臺中市○○區
    ○○路與惠文路口為警查獲，並扣得甲基安非他命八包（含
    袋毛重共計十四‧六公克）；又為警於九十五年四月十二日
    二十三時二十三分許，在臺中市○區○○路二三一號前查獲
    ，並扣得海洛因二包（含袋毛重共計三‧六公克）。
二、案經臺中市警察局第一分局報請檢察署檢察官偵查起訴及臺
    中市警察局、臺中市警察局第一分局、臺中市警察局第二分
    局報請同署檢察官移送併辦。
    理    由
一、訊據被告甲○○對於前揭犯罪事實坦承不諱，且被告為警查
    獲後所採集之尿液分別經送檢驗結果，分別呈嗎啡、甲基安
    非他命陽性反應，此有中山醫學大學附設醫院藥物濫用檢測
    中心確認檢驗結果報告二份、詮昕科技股份有限公司濫用藥
    物尿液檢驗報告一份附卷可按，復有海洛因二包（含袋毛重
    共計三‧六公克、甲基安非他命共九包（含袋毛重共計十五
    ‧一公克）扣案可資佐證。查被告九十四年間因施用毒品案
    件，經依本院裁定送觀察、勒戒後，認無繼續施用毒品之傾
    向，於九十四年六月十五日觀察、勒戒完畢釋放，此有臺灣
    高等法院被告前案紀錄表及臺灣臺中地方法院檢察署刑案執
    行資料查註紀錄表各一份在卷可參，其於觀察、勒戒完畢後
    五年再犯本件施用第一級毒品罪及第二級毒品罪，依毒品危
    害防治條例第二十三條第二項之規定，即應依法訴追。本案
    事證明確，其犯行洵堪認定。
二、核被告所為係犯毒品危害防制條例第十條第一項之施用第一
    級毒品罪及同條第二項之施用第二級毒品罪。被告為供施用
    而持有第一級毒品海洛因及第二級毒品甲基安非他命，其持
    有第一級毒品及第二級毒品之低度行為，已分別為施用第一
    級毒品及第二級毒品之高度行為所吸收，不另論罪。被告先
    後多次施用海洛因及甲基安非他命犯行，均各時間緊接，犯
    罪構成要件相同，顯係基於概括犯意反覆為之，應分別依刑
    法第五十六條連續犯之規定論以一罪，並各加重其刑。被告
    所犯前開二罪間，犯意各別，犯罪構成要件不同，應予分論
    併罰。公訴人就被告自九十四年八月九日起至九十五年四月
    十五日止仍連續施用海洛因及甲基安非他命之事實雖未經起
    訴，然因與已起訴且判決有罪部分各有連續犯之裁判上一罪
    關係，皆為起訴效力所及，本院自應併予審判，附此敘明。
    爰審酌被告前因施用毒品犯行曾經觀察、勒戒，竟又再施用
    毒品不輟，無視於毒品對於自身健康之戕害及國家對於杜絕
    毒品犯罪之禁令，惡性非輕，其至被查獲時為止所為施用毒
    品之期間長達九個多月，且每天所施用海洛因之次數達三、
    四次，惟其坦承犯行，犯後態度尚稱良好，再本於施用毒品
    犯罪之人，亦為「病人」之考量等一切情狀，分別量處如主
    文所示之刑，並定其應執行之刑。末查，扣案之第一級毒品
    海洛因二包（含袋毛重共計三‧六公克）、第二級毒品甲基
    安非他命共九包（含袋毛重共計十五‧一公克），確分別為
    毒品危害防制條例第二條第二項第一款、第二款所指之第一
    級毒品與第二級毒品，亦據被告於本院審理時供陳明確，是
    不問屬於犯人與否，爰均依同條例第十八條第一項前段規定
    ，宣告沒收銷燬之。
據上論斷，應依刑事訴訟法第二百七十三條之一第一項、第二百
九十九條第一項前段，毒品危害防制條例第十條第一項、第二項
、第十八條第一項前段，刑法第十一條、第五十六條、第五十一
條第五款，判決如主文。
中    華    民    國    95    年     5    月    26    日
                      刑事第六庭  法  官  戴博誠
右正本證明與原本無異。
如不服本判決，應於送達後十日內向本院提出上訴狀（須附繕本
），上訴於臺灣高等法院臺中分院。
                                  書記官  鄭淑英
中    華    民    國    95    年     5    月    26    日
【附錄本案論罪科刑法條】
毒品危害防制條例第十條：
施用第一級毒品者，處六月以上五年以下有期徒刑。
施用第二級毒品者，處三年以下有期徒刑。


司法院資訊處製作；財團法人民間司法改革基金會備份。
